【裁判字號】    89,易,145
【裁判日期】    891012
【裁判案由】    傷害
【裁判全文】
臺灣新竹地方法院刑事判決                          八十九年度易字第一四五號
    公  訴  人  臺灣新竹地方法院檢察署檢察官
    被      告  乙○○
右列被告因傷害案件，經檢察官聲請簡易判決處刑（八十八年度偵字第六四二○號）
，本院改依通常訴訟程序審理，判決如左︰
    主  文
乙○○傷害人之身體，處拘役伍拾玖日，如易科罰金，以佰元折算壹日。
    事  實
一、乙○○於民國八十八年六月二十四日晚間八時三十分許，在甲○○位於新竹縣竹
    北市○○○路五○巷四號五樓住處門前，見甲○○騎乘機車出門，乃騎乘機車尾
    隨在甲○○之後，直至新竹縣新豐鄉○○路一七八號前，乙○○停車上前盤問甲
    ○○欲前往何處，為甲○○所拒，因一時氣憤，乃基於傷害之故意，以磚塊、安
    全帽（未據扣案）等物砸向、雙手推向甲○○，致甲○○重心不穩而人車倒地，
    並受有左右背、左膝擦傷、上腹部皮下出血斑、右臂點狀出血斑、後頭部腫脹各
    約三公分乘以三點五公分、三公分乘以三公分、三公分乘以三點五公分、二公分
    乘以二公分、三公分乘以五公分、二公分乘以二公分等傷害。
二、案經甲○○訴由新竹縣警察局竹北分局報請臺灣新竹地方法院檢察署檢察官偵查
    起訴。
    理  由
一、訊據被告乙○○固不否認於右揭時地騎機車尾隨告訴人甲○○至該處之事實，惟
    矢口否認有傷害犯行，辯稱：是告訴責罵伊，並持安全帽攻擊伊，自己重心不穩
    跌倒受傷云云。經查：被告於前揭時地傷害告訴人之情，業經告訴人於警訊、偵
    審中指訴綦詳，且堅稱不移，並有特約法醫師林茂松醫師於八十八年六月二十五
    日上午十一時三十分許出具之驗傷診斷書附卷可稽。又觀諸診斷證明書所載傷勢
    ，告訴人受傷部位遍佈左右背、左膝擦傷、上腹部皮下出血斑、右臂點狀出血斑
    、後頭部腫脹，核非人車重心不穩倒地所造成身體一側受傷之傷勢，復經本院函
    詢結果，業經林茂松法醫函覆：前往診治之告訴人，其傷勢可能由徒手或（及）
    鈍器所為，如安全帽。單純跌倒不易形成如此多發性外傷等語，暨所附林外科醫
    院病歷表在卷足憑，核與告訴人上開指訴大致相符，堪予採信，被告上開所辯，
    應係事後飾卸之詞，無足採信。本案事證明確，被告傷害犯行洵堪認定，自應依
    法予以論罪科刑。
二、核被告所為，係犯刑法第二百七十七條第一項之傷害罪。爰審酌被告與告訴人間
    相識，被告自稱為告訴人之男友，二人一時口角衝突，在所難免，惟被告竟於公
    共場合動手傷害告訴人，實屬不該，及告訴人受傷程度，其受此傷害猶需求助於
    大嫂丙○○協助回家之窘境，暨被告之犯後態度等一切情狀，量處如主文所示之
    刑，並諭知易科罰金之折算標準。
三、被告持用之磚頭、安全帽均未扣案，查無其他證據證明該物尚存在，自不併予宣
    告沒收，附此敘明。
據上論斷，應依刑事訴訟法第四百五十二條、第二百九十九條第一項前段，刑法第二
百七十七條第一項、第四十一條，罰金罰鍰提高標準條例第一條前段、第二條，判決
如主文。
本案經檢察官章京文到庭執行職務。
中      華      民      國    八十九    年      十      月     十二     日
                                      臺灣新竹地方法院刑事第一庭
                                          法  官    黃  美  文
右正本證明與原本無異。
如不服本判決，應於判決送達後十日內向本院提出上訴狀( 應附繕本 )，上訴於
臺灣高等法院。
書記官    饒  興  蘭
中      華      民      國    八十九    年      十      月     十二     日
附錄：
刑法第二百七十七條第一項：
傷害人之身體或健康者，處三年以下有期徒刑、拘役或一千元以下罰金。


司法院資訊處製作；財團法人民間司法改革基金會備份。
